臺灣士林地方法院交通事件裁定　　　　100年度交聲字第549號
原處分機關　臺北市交通事件裁決所
異　議　人
即受處分人　張昀陽
　　　　　　　　　　　樓
上列異議人即受處分人因違反道路交通管理處罰條例事件，對於
臺北市交通事件裁決所民國100 年6 月24日北市裁罰字第裁22-A
N0000000號裁決不服，聲明異議，本院裁定如下：
    主  文
異議駁回。
    理  由
一、原處分意旨略以：異議人即受處分人張昀陽於民國100 年5
    月13日上午10時44分許，停放車牌號碼9E-0455 號自用小客
    車（以下簡稱系爭車輛），在臺北市○○區○○路154 巷29
    號前，因「在劃有紅線路段停車」之違規，經警逕行舉發，
    嗣受處分人於舉發單所載應到案日期前向原處分機關提出申
    訴，原處分機關依舉發機關即臺北市政府警察局大安分局10
    0 年6 月14日北市警安分交字第10031645700 號函之說明，
    仍認其有「在禁止臨時停車處所停車」之違規行為，並於
    100 年6 月24日依道路交通管理處罰條例第56條第1 項第1
    款之規定，裁處異議人罰鍰新臺幣（下同）900 元等語。
二、聲明異議意旨略以：該處並非交通路口前後10公尺，亦非消
    防設備出口、停車場出入口，僅係商店門口，且系爭車輛停
    車處前後設有合法停車位，是伊質疑該處禁止停車之標線乃
    違法繪設，請求撤銷原處分以保障權利等語。
三、按汽車駕駛人停車時，在禁止臨時停車處所停車者，處600
    元以上1,200 元以下罰鍰。道路交通管理處罰條例第56條第
    1 項第1 款定有明文；又紅實線設於路側，用以禁止臨時停
    車。道路交通標誌標線號誌設置規則第149 條第1 項第1 款
    第5 目亦有明文；而標線之設置目的，在於提供車輛駕駛人
    及行人有關道路路況之警告、禁制、指示等資訊，以便利行
    旅及促進交通安全；標線之設置，由主管機關依其管轄辦理
    之；又所稱主管機關，指公路主管機關、市區道路主管機關
    及警察機關。上開設置規則第2 條、第4 條第1 項、第5 條
    定有明文；另直轄市道路及交通之規劃、建設（營運）及管
    理，係屬直轄市自治事項。地方制度法第18條第10款第1 、
    2 目定有明文。依據前開規定，可知臺北市區之標線設置及
    交通規劃管理係屬臺北市政府之權限範圍，臺北市政府為促
    進交通安全，便利行人及車輛之行車安全，乃至維護公共安
    全，自有權規劃、設置或變更相關標線。
四、經查：
  (一)本件異議人於100 年5 月13日上午10時44分許，將系爭車輛
    停放在臺北市○○區○○路154 巷29號路段前劃設紅實線處
    所，經臺北市政府警察局大安分局逕行舉發，嗣經原處分機
    關裁處異議人罰鍰900 元之事實，業據異議人自承在卷，並
    有上開舉發通知單、原處分機關裁決書各1 份及舉發違規採
    證照片1 張在卷可稽（見本院卷第6 頁至第8 頁），是異議
    人駕駛系爭車輛，於前開禁止臨時停車路段停車之事實應堪
    認定。
  (二)異議人雖以上開情詞置辯，惟本件異議人違規停車遭舉發處
    、即臺北市○○區○○路154 巷29號前之禁止臨時停車紅線
    ，經臺北市交通管制工程處承辦工程員核對禁停紅線圖檔，
    確認係於100 年5 月6 日繪設紅色標線列管，此有舉發機關
    即臺北市政府警察局大安分局100 年6 月14日北市警安分交
    字第10 031645700號函、本院公務電話紀錄查詢表各1 紙在
    卷可佐（見本院卷第10、12頁），復依該採證照片以觀，異
    議人所駕駛之系爭車輛確實停放在劃有紅線之處所，依前揭
    說明，劃有紅線之路段既為禁止臨時停車路段，依法亦不得
    停車，異議人將系爭車輛停放於該禁止臨時停車之處所，自
    屬違反道路交通管理處罰條例第56條第1 項第1 款之規定甚
    明。
  (三)至異議人以該路段僅中間繪製一小段紅線，質疑此處忽然繪
    製紅線禁停，該紅線之繪製不具有合法性云云，惟按行政處
    分，係指行政機關就公法上具體事件所為之決定或其他公權
    力措施而對外直接發生法律效果之單方行政行為。若前項決
    定或措施之相對人雖非特定，而依一般性特徵可得確定其範
    圍者，為一般處分，適用有關行政處分之規定（行政程序法
    第92條第1 項、第2 項參照）。交通標誌、標線、號誌之設
    置目的，在於提供車輛駕駛人及行人有關道路路況之警告、
    禁制、指示等資訊，以便利行旅及促進交通安全，有無設置
    之必要，如何設置，設置何種標誌以及在何處設置，屬主管
    機關職權內依法裁量之範圍（最高行政法院81年度判字第
    1797號判決意旨參照）；此一涉及特定地點、多數人及長期
    時間之交通管制行為，揆諸前揭法條意旨，當屬一般處分甚
    明（最高行政法院72年度判字第327 號判決意旨參照）。是
    在馬路旁繪設禁止停車之紅色標線，乃道路主管機關基於維
    護交通順暢及人車往來安全之行車目的，並參酌該處所交通
    狀況後，所做成之一般處分措施，為達成其公益目的，此種
    措施本會適度限制駕駛人在該處停放車輛之權利，而檢核原
    舉發照片，該紅線繪設路段並非甚長，則該限制僅係管制車
    輛不得於小範圍之特定區域內停車而已，仍屬於對人民權利
    合理之限制措施，尚難逕認為主管機關做成此一般處分有何
    違法之處；況異議人如認為該禁止停車標線之設置不合理，
    應先向主管機關陳情，或循其他法定程序請求檢討其設置方
    式，如仍有爭執，再以該一般處分為對象提起行政救濟，而
    非可本於自己對於法律之確信，無視於上開標線任意停放車
    輛，否則無異認為人民可按自己喜好解釋並選擇性遵守交通
    標誌，此將嚴重破壞法律安定性與行政機關執法之公平性，
    自非法之所許。從而，本件異議人違規事實明確，其所執以
    異議之理由尚難認有據，異議人若對舉發現場劃設禁制標線
    之一般處分有所疑義或不服，允宜依據前揭法律救濟途徑辦
    理，尚無執此主張免罰之依據，附此敘明。
五、綜上所述，受處分人確有於上揭時間、地點，停放系爭車輛
    在禁止臨時停車處所停車之行為，原處分機關爰依道路交通
    管理處罰條例第56第1 項第1 款及違反道路交通管理事件統
    一裁罰基準及處理細則等規定，裁處受處分人罰鍰900 元，
    經核並無違誤，本件異議為無理由，應予駁回。
據上論斷，應依道路交通事件處理辦法第18條，裁定如主文。
中    華    民    國   100    年    10    月    19    日
                        交通法庭法  官  李郁屏
以上正本證明與原本無異。
如不服本裁定應於送達後 5日內向本院提出抗告狀。
                                書記官  阮弘毅
中    華    民    國   100    年    10    月    21    日